【裁判字號】    90,訴,653
【裁判日期】    901003
【裁判案由】    公共危險
【裁判全文】
臺灣彰化地方法院刑事判決                            九十年度訴字第六五三號
    公  訴  人  臺灣彰化地方法院檢察署檢察官
    被      告  乙○○
    選任辯護人  李淵源律師
右列被告因公共危險案件，經檢察官聲請簡易判決處刑（八十九年度偵字第五八九六
號），本院適用通常程序審理判決如左：
    主  文
乙○○壅塞陸路，致生往來之危險，處有期徒刑肆月，如易科罰金，以參佰元折算壹
日。緩行參年。
    事  實
一、乙○○明知彰化縣花壇鄉○○○段內庄小段地號八十一之一號地號（即彰化縣花
    壇鄉橋頭村水坑巷）旁之未登記國有地係既成巷道，已供公眾日常往來通行數十
    年，該巷道並為通往橋頭村內香火鼎盛之「福泉宮」之唯一道路，且該巷道蜿蜒
    曲折、復寬窄不一，竟仍自民國八十九年七月二十七日起，在上址水坑巷之道路
    上堆放磚塊、輪胎，壅塞道路面積至路面中線，易致使出入、通行之車輛駛至該
    處時，因突面臨此壅塞之路況不及反應而碰撞該路障，及因該磚塊阻擋視線，增
    加與對向來車、行人交會時之危險，足使參與該道路交通之公眾生往來危險。迨
    至八十九年九月十四日經臺灣彰化地方法院檢察署檢察官偵查、傳訊後，始將該
    等障礙物撤除。
二、案經甲○○委任陳世煌律師訴由臺灣彰化地方法院檢察署檢察官偵查聲請簡易判
    決處刑。
    理  由
一、查檢察官聲請以簡易判決處刑之案件，經法院認為有刑事訴訟法第四百五十一條
    之一第四項但書之情形者，應適用通常程序審判之，同法第四百五十二條定有明
    文。本院認本件不得以簡易判決處刑，應適用通常程序審理之，合先敘明。
二、訊據被告乙○○固供承有於右揭時地堆放磚塊、輪胎之事實，惟堅決否認涉有何
    右揭犯行，辯稱：因暑假期間有小朋友營隊參觀其製磚廠，伊怕附近砂石車進出
    速度快會發生危險，為了安全，才堆放置磚塊云云。經查，該巷道除係通往順達
    窯業公司外，亦為供福泉宮、其他住家進出通行，及該道路確已通行數十年一節
    ，業經證人即當地居民李錦漢、李陳阿冉於偵查中證述綦詳，並有現場照片附卷
    可按，是該巷道除被告利用外，尚有他人經常利用、通行，應可認定；再查，該
    巷道本即蜿蜒曲折、寬窄不一，及該磚塊壅塞道路面積至路面中線等情，亦有現
    場照片、地籍圖等在卷可參，衡情，若非習悉上情之一般駕駛人行至該處、忽臨
    此一突兀之路況，顯有可能反應不及致生事故，或因該磚塊阻擋視線，增加與對
    向來車、行人交會時之危險，尤於夜間黑暗、視線不良之際，更形危險；此外並
    經臺灣彰化地方法院檢察署檢察官勘驗屬實，有勘驗筆錄一紙在卷可按，被告犯
    行應堪認定。
三、核被告所為，係犯刑法第一百八十五條第一項之壅塞道路致生陸路往來之危險罪
    。爰酌被告犯罪之動機、目的、手段、所生之危害及犯罪後之態度等一切情狀，
    量處如主文所示之刑，並諭知易科罰金之折算標準。又被告前未曾受有期徒刑以
    上刑之宣告，有臺灣彰化地方法院檢察署刑案資料查註紀錄表、本院被告全國前
    案紀錄表在卷足稽，且事後業將該路障撤除，其經此教訓，當知警惕而無再犯之
    虞，本院認本件所宣告之刑，以暫不執行為宜，爰依法宣告緩刑三年，以啟自新
    。
據上論斷，應依刑事訴訟法第四百五十二條、第二百九十九條第一項前段，刑法第一
百八十五條第一項、第四十一條第一項、第七十四條第一款，罰金罰鍰提高標準條例
第一條前段、第二條，判決如主文。
中    華    民    國     九十    年      十      月          三        日
                                臺灣彰化地方法院刑事第一庭
                                    法      官  吳俊螢
右正本證明與原本無異。
如不服本判決，應於送達後十日內向本院提出上訴狀(須附繕本)。
告訴人或被害人對於判決如有不服具備理由請求檢察官上訴者，其上訴期間之計算係
以檢察官收受判決正本之日期為準。
                                    法院書記官
中    華    民    國    八十一    年              月                  日


司法院資訊處製作；財團法人民間司法改革基金會備份。
